【裁判字號】    98,台上,643
【裁判日期】    980212
【裁判案由】    公共危險等罪
【裁判全文】
最高法院刑事判決              九十八年度台上字第六四三號
上  訴  人  甲○○
上列上訴人因公共危險等罪案件，不服台灣高等法院中華民國九
十五年三月二十八日第二審判決（九十四年度交上訴字第一一四
號，起訴案號：台灣板橋地方法院檢察署九十二年度偵字第二０
九五九號），提起上訴，本院判決如下：
    主  文
原判決關於肇事逃逸部分撤銷，發回台灣高等法院。
其他上訴駁回。
    理  由
一、撤銷發回（即肇事逃逸）部分：
本件原判決認定上訴人甲○○有其事實欄所載之駕駛自用小客車
肇事逃逸犯行，因而維持第一審關於論處上訴人駕駛動力交通工
具肇事，致人受傷而逃逸罪刑部分之判決，駁回檢察官及上訴人
在第二審關於該部分之上訴（另過失傷害部分，駁回上訴詳如後
述）；固非無見。
惟查：(一)、本件卷附事故現場圖有二，一為民國九十一年六月二
十七日警員林進發所繪製，附於台灣板橋地方法院檢察署九十二
年度核退字第九三四一號卷（第十七頁）；一為第一審法院法官
勘驗現場，經上訴人與告訴人徐永晶實地模擬後，請台北縣政府
警察局海山分局交通隊所繪製，附於第一審卷（第一九０、一九
一頁）。兩者所繪肇事之地點不同，一在台北縣板橋市○○路向
文化路之莒光路右側，一在莒光路之左側。原判決說明採卷內現
場圖為上訴人論罪證據之一（見原判決第四頁第十三行），但未
說明究竟採用何現場圖為證據，復未敘明其取捨之依據及理由，
其採證難謂適法，亦嫌理由欠備。(二)、審理事實之法院，對於案
內與待證事實有重要關係，而屬依法應予調查之證據，茍未依法
調查或雖已調查而未調查明白，即與證據未經調查無異，如率行
判決，其判決當然為違背法令。又證據之證明力，固屬於法院判
斷之自由，但不得違背經驗法則及論理法則，如其判斷仍存有疑
竇，則在應予調查之證據究明釐清前，尚難遽採為被告有利或不
利之認定。告訴人於檢察官偵查時指稱伊係由莒光路往文化路方
向行進，道路交通事故調查報告表上所畫的方向是錯誤的，警方
將其倒地位置畫顛倒了；證人郭家亦稱該表告訴人倒地之位置
不正確，告訴人畫的位置才正確（見二０九五九號偵查卷第二九
頁背面、第一審卷第一二二頁）。又證人即製作道路交通事故調
查報告表之警員林進發於第一審證稱：「（問：你有無到真正的
現場去看？）我並沒有到現場，是根據巡邏的人畫回來的草圖來
畫（現場圖）的」（見第一審卷第一二五頁）。如果無訛，林進
發既未至事故現場調查，則其填製道路交通事故調查報告表，除
現場圖係根據巡邏人員所畫之草圖繪製外，其他現場狀況究竟依
何資料如何填製？是否與事實相符而得採為證據，尚非無疑。原
判決未予釐清論明，遽採該道路交通事故調查報告表，為上訴人
不利認定之依據，尚嫌調查未盡及理由不備。上訴人上訴意旨指
摘原審關於此部分判決不當，尚非全無理由。應認有撤銷原審關
於此部分判決，發回更審之原因。
二、駁回（即過失傷害）部分：
按刑事訴訟法第三百七十六條所列各罪之案件，經第二審判決者
，不得上訴於第三審法院，法有明文。原判決維持第一審關於論
上訴人以因過失傷害人罪，量處有期徒刑五月部分之判決，而駁
回檢察官及上訴人在第二審對該部分之上訴，核屬刑事訴訟法第
三百七十六條第一款之案件，依上開說明，既經第二審判決，自
不得上訴於第三審法院。上訴人猶一併提起上訴，自為法所不許
，應予駁回。
據上論結，應依刑事訴訟法第三百九十七條、第四百零一條、第
三百九十五條前段，判決如主文。
中    華    民    國  九十八  年    二    月   十二   日
                      最高法院刑事第九庭
                          審判長法官  洪  文  章
                                法官  王  居  財
                                法官  郭  毓  洲
                                法官  黃  梅  月
                                法官  邱  同  印
      本件正本證明與原本無異
                                      書  記  官
中    華    民    國  九十八  年    二    月   十七   日
                                                     m


司法院資訊處製作；財團法人民間司法改革基金會備份。
